【裁判字號】    99,易,306
【裁判日期】    991029
【裁判案由】    竊盜
【裁判全文】
臺灣士林地方法院刑事判決               99年度易字第306號
公  訴  人  臺灣士林地方法院檢察署檢察官
被      告  乙○○
上列被告因竊盜案件，經檢察官提起公訴（99年度偵字第12468
號），被告於準備程序中就被訴事實為有罪之陳述，本院裁定改
依簡式審判程序審理，並判決如下：
    主  文
乙○○犯如附表各編號所示之攜帶兇器竊盜罪，共肆罪，各處有
期徒刑陸月，如易科罰金，均以新臺幣壹仟元折算壹日，扣案之
黑色手把水果刀壹支及手電筒壹支均沒收。應執行有期徒刑壹年
拾月，如易科罰金，以新臺幣壹仟元折算壹日。扣案之黑色手把
水果刀壹支及手電筒壹支均沒收。緩刑肆年。
    事  實
一、乙○○意圖為自己不法之所有，於如附表各編號所示時間，
    攜帶其所有客觀上可供兇器使用之黑色手把水果刀1 支及其
    所有供犯罪照明用之手電筒1 支，前往如附表各編號所示地
    點，以如附表各編號所示之方法，竊得如附表各編號所示之
    財物，並均於得手後供己花用。嗣因99年9 月19日凌晨2時
    30分許，因甲○○前往水果攤時發現物品再度遭竊，遂在附
    近查看，旋在臺北縣汐止市○○路6 巷6 前發現乙○○而報
    警處理，並扣得上開其所有供犯本件竊盜罪所用之黑色手把
    水果刀1 支、手電筒1 支及與本件犯罪無涉之紅色手把水果
    刀1 支。
二、案經臺北縣政府警察局汐止分局報請臺灣士林地方法院檢察
    署檢察官偵查起訴。
    理  由
一、訊據被告乙○○於警詢、偵查及本院審理中均坦承攜帶兇器
    竊盜之犯行不諱（見99年度偵字第12468 號卷第8 頁至第11
    頁、第37頁至第39頁、本院卷第27頁至第35頁），核與證人
    即被害人甲○○、丙○○於警詢所述之失竊情節相符（見99
    年度偵字第12468 號卷第12頁至第19頁），並有臺北縣政府
    警察局汐止分局搜索扣押筆錄、扣押物品目錄表、贓物認領
    保管單、失竊物品及犯罪工具相片共7 張附卷可稽（見99年
    度偵字第12468 號卷第28頁至第31頁），及被告所有供犯本
    件竊盜罪所用之黑色手把水果刀1 支、手電筒1 支扣案可資
    佐憑，足認被告出於任意性之自白，均與事實相符而堪採信
    。本件事證明確，被告竊盜犯行均堪認定，應依法論科。
二、按刑法第321 條第1 項第3 款攜帶兇器竊盜罪，係以行為人
    攜帶兇器竊盜為其加重條件，此所謂兇器，其種類並無限制
    ，凡客觀上足對人之生命、身體、安全構成威脅，具有危險
    性之兇器均屬之，且祇須行竊時攜帶此種具有危險性之兇器
    為已足，並不以攜帶之初有行兇之意圖為必要（最高法院79
    年臺上第5253號判例參照）。查被告持以行竊之黑色手把水
    果刀1 支，係金屬材質，刀鋒尖銳，且可用於割破水果攤之
    帆布，應認質地堅硬，如持以行兇，依照一般社會通念，足
    以對人之生命、身體產生危害，自屬兇器無訛，是核被告乙
    ○○就附表編號1 至編號4 所為，均係犯刑法第321 條第1
    項第3 款之攜帶兇器竊盜罪。又被告所犯上開4 罪，時間不
    同、犯意各別，行為互殊，應予分論併罰。爰審酌被告素行
    尚佳，因飢餓而下手行竊之犯罪動機、手段、目的，行竊次
    數達4 次，已對被害人造成財產法益之侵害，惟其竊得之財
    物價值非鉅，犯後於偵、審程序尚能坦承犯行，態度良好，
    並其生活狀況、智識程度等一切情狀，分別量處如主文所示
    之刑，並均諭知易科罰金之折算標準，再就被告上開各罪定
    應執行之刑，且諭知易科罰金之折算標準，以示儆懲。查被
    告未曾因故意犯罪受有期徒刑以上刑之宣告，有臺灣高等法
    院被告前案紀錄表在卷可參（見本院卷第4 頁），本院參酌
    被告於犯後坦承犯行，態度良好，認其經此科刑之教訓，應
    能知所惕勵，當無再犯之虞，因認對其所宣告之刑，以暫不
    執行為適當，爰併諭知緩刑4 年，以啟自新。
三、扣案之黑色手把水果刀1 支及手電筒1 支，均為被告所有供
    犯罪所用之物，業據其供承在卷，應依刑法第38條第1 項第
    2 款宣告沒收。至於扣案之紅色手把水果刀1 支，並非被告
    行竊時所攜帶之兇器，亦無證據足資證明曾供本件犯罪所用
    ，故不宣告沒收，附此敘明。
據上論斷，應依刑事訴訟法第273 條之1 第1 項、第299 條第1
項前段，刑法第321 條第1 項第3 款、第51條第5 款、第41條第
1 項前段、第8 項、第38條第1 項第2 款、第74條第1 項第1 款
，判決如主文。
本案經檢察官顏珮珊到庭執行職務。
中    華    民    國    99    年    10    月    29    日
                  刑事第七庭法  官  高雅敏
以上正本證明與原本無異。
如不服本判決，應於收受判決後10日內向本院提出上訴書狀，並
應敘述具體理由；其未敘述上訴理由者，應於上訴期間屆滿後20
日內向本院補提理由書（均須按他造當事人之人數附繕本）「切
勿逕送上級法院」。
                            書記官  陳映羽
中    華    民    國    99    年    10    月    29    日
附錄本案論罪科刑法條之依據：
刑法第321 條第1 項
犯竊盜罪而有左列情形之一者，處6月以上、5年以下有期徒刑：
一、於夜間侵入住宅或有人居住之建築物、船艦或隱匿其內而犯
    之者。
二、毀越門扇、牆垣或其他安全設備而犯之者。
三、攜帶兇器而犯之者。
四、結夥三人以上而犯之者。
五、乘火災、水災或其他災害之際而犯之者。
六、在車站或埠頭而犯之者。
附表：
┌──┬────┬─────┬─────────┬───┬─────┬─────────┐
│編號│犯罪時間│ 犯罪地點 │犯罪方法          │被害人│ 犯罪所得 │所犯之罪及所處之刑│
├──┼────┼─────┼─────────┼───┼─────┼─────────┤
│ 1  │99年9 月│臺北縣汐止│乙○○以其所有客觀│丙○○│水梨15顆、│乙○○犯攜帶兇器竊│
│    │4 日凌晨│市○○○路│上可供兇器使用之黑│、康誠│芒果10顆、│盜罪，處有期徒刑陸│
│    │某時許  │、仁愛路口│色手把水果刀1 支割│玉夫婦│衛生紙1 串│月，如易科罰金，以│
│    │        │之水果攤  │破水果攤帆布遮雨棚│      │、泡麵20餘│新臺幣壹仟元折算壹│
│    │        │          │後，進入水果攤內，│      │包        │日。扣案之黑色手把│
│    │        │          │再以其所有供犯罪所│      │          │水果刀壹支及手電筒│
│    │        │          │用之手電筒照明，竊│      │          │壹支均沒收。      │
│    │        │          │取水果攤內之財物。│      │          │                  │
├──┼────┼─────┼─────────┼───┼─────┼─────────┤
│ 2  │99年9 月│同上      │同上。            │同上  │水梨20餘顆│乙○○犯攜帶兇器竊│
│    │7 日凌晨│          │                  │      │、釋迦5 顆│盜罪，處有期徒刑陸│
│    │某時許  │          │                  │      │、餅乾1盒 │月，如易科罰金，以│
│    │        │          │                  │      │          │新臺幣壹仟元折算壹│
│    │        │          │                  │      │          │日。扣案之黑色手把│
│    │        │          │                  │      │          │水果刀壹支及手電筒│
│    │        │          │                  │      │          │壹支均沒收。      │
├──┼────┼─────┼─────────┼───┼─────┼─────────┤
│ 3  │99年9 月│同上      │同上。            │同上  │水梨15顆、│乙○○犯攜帶兇器竊│
│    │10日凌晨│          │                  │      │蘋果10顆、│盜罪，處有期徒刑陸│
│    │某時許  │          │                  │      │甜桃10顆、│月，如易科罰金，以│
│    │        │          │                  │      │泡麵15包、│新臺幣壹仟元折算壹│
│    │        │          │                  │      │罐頭9 罐、│日。扣案之黑色手把│
│    │        │          │                  │      │生魚片刀1 │水果刀壹支及手電筒│
│    │        │          │                  │      │把        │壹支均沒收。      │
├──┼────┼─────┼─────────┼───┼─────┼─────────┤
│ 4  │99年9 月│同上      │同上。            │同上  │手工花生糖│乙○○犯攜帶兇器竊│
│    │19日凌晨│          │                  │      │1 包、甜桃│盜罪，處有期徒刑陸│
│    │2 時30分│          │                  │      │8 顆、水梨│月，如易科罰金，以│
│    │許      │          │                  │      │7 顆、西瓜│新臺幣壹仟元折算壹│
│    │        │          │                  │      │2 顆、螺絲│日。扣案之黑色手把│
│    │        │          │                  │      │起子2 把、│水果刀壹支及手電筒│
│    │        │          │                  │      │老虎鉗1 把│壹支均沒收。      │
│    │        │          │                  │      │、扳手1 把│                  │
│    │        │          │                  │      │、S掛鉤4個│                  │
└──┴────┴─────┴─────────┴───┴─────┴─────────┘

司法院資訊處製作；財團法人民間司法改革基金會備份。
